臺灣臺北地方法院民事簡易判決
110年度北簡字第19987號
原      告  賴駿森  

訴訟代理人  陳鴻基律師(法扶律師)
複  代理人  吳東霖律師
被      告  黃保齊  
上列當事人間請求確認車輛所有權不存在事件，本院於中華民國
111年2月22日言詞辯論終結，判決如下：
    主      文
確認原告就車牌號碼000－○○○○號之車輛自民國一百零九年四月二
十九日起所有權不存在。
訴訟費用新臺幣壹仟元由原告負擔。
    事實及理由
一、按訴狀送達後，原告不得將原訴變更或追加他訴，但請求之
    基礎事實同一、不甚礙被告之防禦及訴訟之終結者，不在此
    限，民事訴訟法第255條第1項第2款、第7款定有明文。查原
    告原對被告起訴聲明為：㈠確認原告就車牌號碼000-0000號
    之車輛(下稱系爭車輛)所有權不存在。㈡被告張景州即華展
    當舖應協同原告向監理機關將系爭車輛辦理車籍變更登記予
    被告名義，有起訴狀可稽(見本院卷第7頁)，嗣於訴訟中撤
    回對被告張景州即華展當舖部分之訴，及追加被告黃保齊，
    並變更聲明為：確認原告就系爭車輛自民國109年4月29日起
    所有權不存在，亦有言詞辯論筆錄、變更訴之聲明及追加被
    告狀可憑(見本院卷36、47、51頁)，亦係基於后述確認系爭
    車輛所有權不存在之同一事實，且不甚礙被告防禦及訴訟終
    結，依上開規定，自應准許，合先敘明。
二、原告主張：原告於109年1月間，持系爭車輛向訴外人張景州
    即華展當舖借款，因屆期無法清償，張景州即華展當舖隨於
    109年4月28日申請流當系爭車輛而轉讓賣給被告，則系爭車
    輛於交付被告時即生所有權移轉效力，爰請求確認原告就系
    爭車輛自109年4月29日起所有權不存在，為此提起本件訴訟
    等語，並聲明如主文第1項所示。
三、被告則以：對於原告的請求，沒有意見，但是訴訟費用不應
    由我支付等語，資為抗辯。
四、本院得心證之理由：
　㈠按當事人於言詞辯論時為訴訟標的之捨棄或認諾者，應本於
    其捨棄或認諾為該當事人敗訴之判決，民事訴訟法第384條
    定有明文。前揭規定於簡易程序亦適用之，民事訴訟法第43
    6條第2項亦有明。又被告對於原告依訴之聲明所為關於某法
    律關係之請求，於法院行言詞辯論時為承認者，即生訴訟法
    上認諾之效力，法院應不待調查原告請求之訴訟標的之法律
    關係果否存在，逕以認諾為該被告敗訴判決之基礎（最高法
    院85年度台上字第153號判決要旨參照）。
　㈡被告對於原告之主張，已於本院111年2月22日言詞辯論程序
    中予以認諾（見本院卷第52頁），揆諸前揭說明，法院即應
    不調查原告所主張為訴訟標的之法律關係是否存在，而以認
    諾為被告敗訴之判決基礎。從而，原告請求確認原告就系爭
    車輛自109年4月29日起所有權不存在，為有理由，應予准許
    。
五、訴訟費用負擔之依據：民事訴訟法第80條。本件被告就原告
    主張之事實並無爭執，原告應無以訴為請求之必要，本院爰
    依上開規定，命勝訴之原告負擔訴訟費用。本件訴訟費用額
    ，依後附計算書確定如主文第2項所示金額。
中　　華　　民　　國　　111 　年　　3 　　月　　9 　　日
                  臺北簡易庭    法  官  葉藍鸚
訴訟費用計算書
項　　    目               金　額（新臺幣）　　   備　註
第一審裁判費   　 　　     1,000元            因訴訟救助
                                              暫免繳納
合　　　　計　　　         1,000元
以上正本係照原本作成。
如不服本判決，應於判決送達後20日內向本庭提出上訴狀（須按
他造當事人之人數附繕本）。如委任律師提起上訴者，應一併繳
納上訴審裁判費。
中　　華　　民　　國　　111 　年　　3 　　月　　9 　　日
                                書記官  林錫欽